---
title: "Flextable træning"
output:
  pdf_document: default
  word_document: default
---

```{r setup, include=FALSE}
knitr::opts_chunk$set(echo = TRUE)
library(flextable)
library(officer)
library(pagedown)
myft <- flextable(
  head(mtcars), 
  col_keys = c("am", "carb", "gear", "mpg", "drat" ))
```

Her er den første simple tabel. Jeg kan tilføje kommandoer på tabellen efterfølgende. 

```{r}
myft
```

Her putter jeg "vanilla" på som er et template.

```{r}
myft <- theme_vanilla(myft)
```

Jeg kan også samle rækker eller kolonner hvis de har samme værdi. I denne næste tabel samler jeg "am" og "carb". Jeg angiver at de er kolonner med "j", havde de været rækker skulle jeg bruge "i". Jeg kan desuden ændre navne i headeren.

```{r}
myft1 <- merge_v(myft, j = c("am", "carb"))
myft1 <- set_header_labels(myft1, carb = "# carb")
myft1
```

Nu demonstrerer jeg en samling af rækker.

```{r}
myft2 <- merge_h(myft, i = 1:3)
autofit(myft2)
```

Jeg kan også ændre på farver, font, baggrund etc. i min tabel.

```{r}
myft <- italic(myft, j = 1)
myft <- bg(myft, bg = "#C90000", part = "header" )
myft <- bg(myft, bg = "#3E9FD7", part = "body")
myft <- color(myft, color = "white" , part = "all")
myft <- bold(myft, ~ drat > 3.5, ~ drat, bold = TRUE)
myft
```



